【裁判字號】    99,簡上,729
【裁判日期】    991208
【裁判案由】    違反保護令
【裁判全文】
臺灣桃園地方法院刑事判決             99年度簡上字第729號
公  訴  人  臺灣桃園地方法院檢察署檢察官
上  訴  人  鄭春成
上列上訴人即被告因家暴恐嚇案件，不服本院中華民國99年7月
28日99年度壢簡字第1451號第一審刑事簡易判決（聲請簡易判決
處刑書案號：99年度偵字第10934 號），提起上訴，本院管轄之
第二審合議庭判決如下︰
    主  文
上訴駁回。
    事  實
一、鄭春成與劉國貞於99年4 月8 日前為夫妻，係家庭暴力防治
    法第3 條第1 款所定之家庭成員關係，鄭春成因傷害、恐嚇
    等家庭暴力行為，經劉國貞向臺灣桃園地方法院聲請民事通
    常保護令，經臺灣桃園地方法院於民國98年10月14日以98
    年度家護字第1011號裁定核發民事通常保護令，命鄭春成不
    得對劉國貞、鄭○玉（真實姓名年籍詳卷）等人實施身體或
    精神上不法侵害及騷擾之行為；保護令之有效期間為1 年。
    詎鄭春成於收受上開保護令後竟仍基於違反民事通常保護令
    之犯意，於上開保護令有效期間內之99年4 月8 日凌晨12
    時20分許，在桃園縣中壢市○○街163 巷22號2 樓，因與劉
    國貞索討金錢不遂而發生爭執，鄭春成並持續向劉國貞索討
    金錢及持物品丟擲冰箱，並對劉國貞恫嚇稱：「天亮前一定
    要看到錢，不然要給妳好看，要妳們全家的命，要同歸於盡
    」等語，使劉國貞心生畏懼，以此等方式對之實施精神上之
    不法侵害及騷擾，違反前述通常保護令之限制事項。嗣經劉
    國貞報警，始悉上情。
二、案經桃園縣政府警察局中壢分局報告桃園地方法院檢察署檢
    察官偵查聲請以簡易判決處刑。
    理  由
一、按傳聞法則之重要理論依據，在於傳聞證據未經當事人之反
    對詰問予以核實，乃予排斥，惟若當事人已放棄對原供述人
    之反對詰問權，於法院審判時表明同意該等傳聞證據可作為
    證據，基於證據資料愈豐富，愈有助於真實發現之理念，並
    貫徹刑事訴訟法修法加重當事人進行主義之精神，確認當事
    人對於證據能力有處分權之制度，傳聞證據經當事人同意做
    為證據，法院認為適當者，亦得為證據。另當事人於調查證
    據時，對於傳聞證據表示「沒有意見」，而未於言詞辯論終
    結前聲明異議，應視為已有將該等傳聞證據採為證據之同意
    ，此刑事訴訟法第一百五十九條之五定有明文。本案被告鄭
    春成於本院審理程序中已表示對卷內人證、書證、物證之證
    據能力均無意見，本院審理時，被告對被告以外之人於審判
    外之陳述之證據能力並未表示意見，迄本院言詞辯論終結前
    ，被告亦未爭執本案證據之證據能力，依刑事訴訟法第一百
    五十九條之五第二項之規定，應視為被告已同意本案相關之
    傳聞證據均可做為證據，本院斟酌本案卷內之證據並非非法
    取得，亦無證明力明顯過低之情形，且經本院於審判期日依
    法進行證據之調查、辯論，被告於訴訟上之程序權，已受保
    障，前揭各該證據，均得採為證據。
二、訊據被告固坦承有於上揭時地向被害人劉國貞索討金錢等情
    ，惟矢口否認有何恐嚇之犯行，並辯稱：伊並無向劉國貞恫
    嚇：「天亮前一定要看到錢，不然要給妳好看，要妳們全家
    的命，要同歸於盡」等語，亦無恐嚇之犯意云云，惟查：證
    人劉國貞到庭具結證稱：「（問：99年4 月8 日凌晨12時20
    分那天被告有無跟你要錢？）答：當天被告跟我要錢，那天
    2 個小的小孩子在睡覺，大的鄭○玉在打電腦，我們有三個
    小孩，我跟被告講說鄭○玉的乾媽都會給她零用錢，我已經
    跟鄭○玉講過，要被告去跟鄭○玉拿，那天被告說要二百元
    ，被告說不要跟鄭○玉拿，被告一定要從我身上拿出錢來，
    被告當時不高興，被告一直跟我要錢，我有跟鄭○玉講了，
    請他拿給你，但是被告一直不願意跟鄭○玉拿，後來我有打
    電話給我公公，我說如果是爸爸接的話，我就跟爸爸借。」
    、「（問：這段時間被告是否有砸屋裡的東西？或者是辱罵
    妳或用言語恐嚇騷擾妳？）答：我有聽到被告拿東西砸小冰
    箱，我有聽到被告說要放火燒房子，說要同歸於盡。」（本
    院審理卷第29頁背面），另證人劉國貞於偵查中亦具結證述
    ：被告於99年4 月8 日凌晨0 時20分回家，因跟伊索錢未果
    即以不詳物品丟擲小冰箱、旋恫嚇伊及在場之女兒，稱：天
    亮前一定要看到錢，要怎樣都沒關係，要離婚也沒關係，並
    說要跟我們同歸於盡等語（偵查卷第50頁），與證人鄭○玉
    到庭供稱：「被告是跟我母親要錢，那天我玩電腦的時候，
    我母親就有跟我說被告要跟她要錢，要工作時會用到的錢，
    當時被告還沒有回來，我母親跟我說被告要多少就由我先墊
    給被告，後來被告回來就在那邊亂，就是跟我母親要錢，我
    母親有叫被告跟我拿錢，可是被告不肯，被告就一直要向我
    母親拿，後來我母親沒有辦法就打電話給我爺爺，母親原本
    跟爺爺借錢，後來爺爺就要被告聽電話，剛開始被告不願意
    ，後來被告接電話以後就更生氣，被告就很用力的把電話掛
    上，後來他說他不要二百元，他要跟我母親要好幾萬，並且
    要明天一早就拿出來，被告有打電話給我乾媽，跟我乾媽講
    說，他一定要拿到錢，如果沒有拿到錢，一定會把我家夷為
    平地，當時我在旁邊有聽到，掛上乾媽的電話，被告對我與
    我母親講說如果明天早上沒有看到錢的話，我們就完蛋了，
    大不了同歸於盡。」（本院審理卷第32頁）等語互核相符，
    況被告自陳：伊當天確實有跟證人劉國貞吵架，她罵我我罵
    她，我們二人在相罵，【相罵沒有好話】等語，益徵被告當
    天確實有以言語騷擾證人劉國貞，並令劉國貞心生畏懼，且
    被告與證人鄭○玉有父女關係，衡情，證人鄭○玉應無誣陷
    被告之理，其證言自應值採信，是被告確有於右揭時地對證
    人劉國貞為上開騷擾及恐嚇之行為應堪認定，被告所辯，無
    非卸責之詞，不足採信。
三、按家庭暴力防治法所稱之「家庭暴力」，指家庭成員間實施
    身體或精神上不法侵害之行為，所謂「騷擾」，則指任何打
    擾、警告、嘲弄或辱罵他人之言語、動作或製造使人心生畏
    怖情境之行為，該法第2 條第1 款、第3 款定有明文。核被
    告所為，係犯同法第61條第1 款、第2 款之違反保護令罪及
    刑法第305 條之恐嚇罪。其以一行為同時違反家庭暴力防治
    法第61條第1 款及第2 款，係單純一罪。又其以一行為同時
    犯違反保護令罪與恐嚇罪等2 罪名，為想像競合犯，應依刑
    法第55條規定，從一重之違反保護令罪論處。爰審酌被告無
    視於上開暫時保護令之內容，不思與被害人互相尊重，而於
    前揭時地以言行恐嚇被害人，使其心生畏懼，對被害人所生
    危害非輕，暨審酌被告原於警詢、偵查及本院審理中均否認
    犯行，態度惡劣及其品行、目的、手段、生活狀況、智識程
    度等一切情狀，本院第一審認依現存之證據，已足認定被告
    犯罪，乃依檢察官之聲請，不經通常審判程序，依刑事訴訟
    法第449 條第1 項前段、第3 項、第454 條第2 項，家庭暴
    力防治法第61條第1 款、第2 款、刑法第11條前段、第305
    條、第55條、第41條第1 項前段，判處被告拘役四十日，如
    易科罰金，以壹仟元折算壹日，其認事用法均無不當，被告
    仍執前詞，指摘原判決不當，非有理由，應予駁回。
據上論斷，應依刑事訴訟法第455 條之1 第1 項、第3 項、第36
8 條，判決如主文。
本案經檢察官陳立儒到庭執行職務。
中    華    民    國    99    年    12    月    8     日
                  刑事第十庭審判長  法  官   江德民
                                    法  官   華奕超
                                    法  官   黃鏡芳
以上正本證明與原本無異。
不得上訴。
                                    書記官  劉玉梅
中    華    民    國    99    年    12    月    9     日

司法院資訊處製作；財團法人民間司法改革基金會備份。
